臺灣臺中地方法院刑事裁定
111年度聲字第914號
聲  請  人  臺灣臺中地方檢察署檢察官
受  刑  人  邱堂軒


上列聲請人因受刑人數罪併罰有2 裁判以上，聲請定其應執行之
刑（111年度執聲字第621號），本院裁定如下：
    主    文
邱堂軒所犯如附件所示之罪，所處如附件所示之刑，就有期徒刑
部分應執行有期徒刑貳年，如易科罰金，以新臺幣壹仟元折算壹
日。
    理    由
一、聲請意旨略以：受刑人邱堂軒因犯數罪，先後經判決確定如
    附件，應依刑法第53條及第51條第5 款，定其應執行之刑，
    爰依刑事訴訟法第477 條第1 項聲請裁定併依刑法第41條第
    1 項諭知易科罰金折算標準等語。
二、按宣告多數有期徒刑者，於各刑中之最長期以上，各刑合併
    之刑期以下，定其刑期，但不得逾30年，刑法第51條第5 款
    定有明文。又按裁判確定前犯數罪者，併合處罰之；數罪併
    罰，有2 裁判以上者，依刑法第51條之規定，定其應執行之
    刑，刑法第50條第1 項前段、第53條分別定有明文。次按犯
    最重本刑為5 年以下有期徒刑以下之刑之罪，而受6月以下
    有期徒刑或拘役之宣告者，得以新臺幣1000元、2000元或30
    00元折算1日 ，易科罰金。第1 項至第4 項及第7 項之規定
    ，於數罪併罰之數罪均得易科罰金或易服社會勞動，其應執
    行之刑逾6 月者，亦適用之，刑法第41條第1 項前段、第8 
    項亦定有明文。又按數罪併罰已經裁判定應執行刑確定之各
    罪，如再就其各罪之全部或部分重複定應執行刑，均屬違反
    一事不再理原則，不以定刑之各罪範圍全部相同者為限。然
    已經定應執行刑確定之各罪，如因增加經另案判決確定合於
    數罪併罰之其他犯罪，或原定應執行刑之數罪中有部分犯罪
    ，因非常上訴、再審程序而經撤銷改判，或有赦免、減刑等
    情形，致原裁判定刑之基礎已經變動，或其他客觀上有責罰
    顯不相當之特殊情形，為維護極重要之公共利益，而有另定
    應執行刑之必要者，法院即不受原確定裁定實質確定力之拘
    束（最高法院刑事大法庭110年度台抗大字第489號裁定意旨
    參照）。
三、查受刑人因詐欺等案件，經本院、臺灣高等法院臺中分院先
    後判處如附件所示之刑，均經分別確定在案，有各該刑事判
    決書、臺灣高等法院被告前案紀錄表附卷可稽。又附件編號
    1 至2所示之罪曾定應執行刑有期徒刑10月，附件編號3 至3
    1所示之罪曾定應執行刑有期徒刑1年4月，該等定應執行刑
    之基礎，將因本院重新裁定而使原定應執行刑當然失效，本
    院自可更定附件所示之罪之應執行之刑，是聲請人之聲請，
    核屬正當，應予准許。又本院訊問受刑人就定應執行刑之意
    見時，其亦表示：請依法處理等語。是本院基於上開說明，
    依外部性界限及考量法律內部性界限之拘束，斟酌受刑人犯
    罪情節及行為次數，對於受刑人所犯數罪為整體非難評價，
    及審酌該內部性及外部性界限，定其應執行如主文所示之應
    執行之刑及易科罰金之折算標準。又如附件編號1 至2 所示
    之罪所宣告之刑，固已執行完畢，惟按數罪併罰之案件，其
    各罪判決均係宣告刑，縱令其中一罪之宣告刑在形式上已經
    執行，仍應由法院定其應執行刑，俟檢察官指揮執行「應執
    行刑」時，再就形式上已執行部分予以折抵（最高法院87年
    度台上字第4099號刑事判決參照）。至於附件編號3至17所
    示之罪雖曾宣告併科罰金刑，然非本案聲請定應執行刑之範
    圍內，爰不於主文欄中記載，附此敘明。
四、爰依刑事訴訟法第477 條第1 項，刑法第53條、第51條第5
    款、第41條第1 項前段、第8 項，裁定如主文。
中　　華　　民　　國　　111 　年　　4 　　月　　29　　日
                  刑事第十九庭  法  官  林雷安
上正本證明與原本無異。
如不服本裁定，應於送達後五日內，向本院提出抗告狀。
                                書記官  黃英寬
中　　華　　民　　國　　111 　年　　4 　　月　　29　　日
附件
編           號          1         2         3 罪           名  違反公司法 詐欺 違反商業會計法 宣    告     刑  有期徒刑6月 有期徒刑5月   有期徒刑2月，併科罰金新臺幣(下同)2萬元 犯 罪   日   期  100年8月10日至100年8月22日 98年7月間起至99年12月間 101年7、8月間 偵查（自訴）機關年度案號  臺中地檢102年度偵字第18801號 臺中地檢100年度偵字第16821號 臺中地檢109年度偵字第15928號 最後事實審 法        院 中高分院 中高分院 臺中地院  案        號 103年度上訴字第1160號 105年度上易字第180號 109年度訴字第1469號  判 決  日 期 103年9月11日 107年3月22日 111年1月4日 確定判決 法        院 最高法院 中高分院 臺中地院  案        號 104年度台上字第754號 105年度上易字第180號 109年度訴字第1469號  判        決 確 定  日 期 104年3月26日 107年3月22日 111年1月19日 是否得易科罰金、社會勞動          是         是         是 備           註  臺中地檢104年度執字第5514號（編號1至2已定應執行有期徒刑10月） 臺中地檢104年度執字第5514號（編號1至2已定應執行有期徒刑10月） 臺中地檢111年度執字第2780號（編號3至編號31已定應執行有期徒刑1月4月，併科罰金24萬元） 

編           號         4        5        6 罪           名  違反商業會計法 違反商業會計法 違反商業會計法 宣    告     刑  有期徒刑2月，併科罰金2萬元 有期徒刑2月，併科罰金2萬元 有期徒刑2月，併科罰金2萬元 犯 罪   日   期  101年9、10月間 101年11、12月間 102年1、2月間 偵查（自訴）機關年度案號  臺中地檢109年度偵字第15928號 臺中地檢109年度偵字第15928號 臺中地檢109年度偵字第15928號 最後事實審 法        院 臺中地院 臺中地院 臺中地院  案        號 109年度訴字第1469號 109年度訴字第1469號 109年度訴字第1469號  判 決  日 期 111年1月4日 111年1月4日 111年1月4日 確定判決 法        院 臺中地院 臺中地院 臺中地院  案        號 109年度訴字第1469號 109年度訴字第1469號 109年度訴字第1469號  判        決 確 定  日 期 111年1月19日 111年1月19日 111年1月19日 是否得易科罰金、社會勞動          是         是         是 備           註  臺中地檢111年度執字第2780號（編號3至編號31已定應執行有期徒刑1月4月，併科罰金24萬元） 臺中地檢111年度執字第2780號（編號3至編號31已定應執行有期徒刑1月4月，併科罰金24萬元） 臺中地檢111年度執字第2780號（編號3至編號31已定應執行有期徒刑1月4月，併科罰金24萬元） 

編           號         7        8        9 罪           名  違反商業會計法 違反商業會計法 違反商業會計法 宣    告     刑  有期徒刑2月，併科罰金2萬元 有期徒刑2月，併科罰金2萬元 有期徒刑2月，併科罰金2萬元 犯 罪   日   期  102年3、4月間 102年5、6月間 102年7、8月間 偵查（自訴）機關年度案號  臺中地檢109年度偵字第15928號 臺中地檢109年度偵字第15928號 臺中地檢109年度偵字第15928號 最後事實審 法        院 臺中地院 臺中地院 臺中地院  案        號 109年度訴字第1469號 109年度訴字第1469號 109年度訴字第1469號  判 決  日 期 111年1月4日 111年1月4日 111年1月4日 確定判決 法        院 臺中地院 臺中地院 臺中地院  案        號 109年度訴字第1469號 109年度訴字第1469號 109年度訴字第1469號  判        決 確 定  日 期 111年1月19日 111年1月19日 111年1月19日 是否得易科罰金、社會勞動          是         是         是 備           註  臺中地檢111年度執字第2780號（編號3至編號31已定應執行有期徒刑1月4月，併科罰金24萬元） 臺中地檢111年度執字第2780號（編號3至編號31已定應執行有期徒刑1月4月，併科罰金24萬元） 臺中地檢111年度執字第2780號（編號3至編號31已定應執行有期徒刑1月4月，併科罰金24萬元） 

編           號         10        11         12 罪           名  違反商業會計法 違反商業會計法 違反商業會計法 宣    告     刑  有期徒刑2月，併科罰金2萬元 有期徒刑2月，併科罰金2萬元 有期徒刑2月，併科罰金2萬元 犯 罪   日   期  102年9、10月間 102年11、12月間 103年1、2月間 偵查（自訴）機關年度案號  臺中地檢109年度偵字第15928號 臺中地檢109年度偵字第15928號 臺中地檢109年度偵字第15928號 最後事實審 法        院 臺中地院 臺中地院 臺中地院  案        號 109年度訴字第1469號 109年度訴字第1469號 109年度訴字第1469號  判 決  日 期 111年1月4日 111年1月4日 111年1月4日 確定判決 法        院 臺中地院 臺中地院 臺中地院  案        號 109年度訴字第1469號 109年度訴字第1469號 109年度訴字第1469號  判        決 確 定  日 期 111年1月19日 111年1月19日 111年1月19日 是否得易科罰金、社會勞動          是         是         是 備           註  臺中地檢111年度執字第2780號（編號3至編號31已定應執行有期徒刑1月4月，併科罰金24萬元） 臺中地檢111年度執字第2780號（編號3至編號31已定應執行有期徒刑1月4月，併科罰金24萬元） 臺中地檢111年度執字第2780號（編號3至編號31已定應執行有期徒刑1月4月，併科罰金24萬元） 

編           號         13        14        15 罪           名  違反商業會計法 違反商業會計法 違反商業會計法 宣    告     刑  有期徒刑2月，併科罰金2萬元 有期徒刑2月，併科罰金2萬元 有期徒刑2月，併科罰金2萬元 犯 罪   日   期  103年3、4月間 103年5、6月間 103年7、8月間 偵查（自訴）機關年度案號  臺中地檢109年度偵字第15928號 臺中地檢109年度偵字第15928號 臺中地檢109年度偵字第15928號 最後事實審 法        院 臺中地院 臺中地院 臺中地院  案        號 109年度訴字第1469號 109年度訴字第1469號 109年度訴字第1469號  判 決  日 期 111年1月4日 111年1月4日 111年1月4日 確定判決 法        院 臺中地院 臺中地院 臺中地院  案        號 109年度訴字第1469號 109年度訴字第1469號 109年度訴字第1469號  判        決 確 定  日 期 111年1月19日 111年1月19日 111年1月19日 是否得易科罰金、社會勞動          是         是         是 備           註  臺中地檢111年度執字第2780號（編號3至編號31已定應執行有期徒刑1月4月，併科罰金24萬元） 臺中地檢111年度執字第2780號（編號3至編號31已定應執行有期徒刑1月4月，併科罰金24萬元） 臺中地檢111年度執字第2780號（編號3至編號31已定應執行有期徒刑1月4月，併科罰金24萬元） 

編           號         16        17        18 罪           名  違反商業會計法 違反商業會計法 偽造文書 宣    告     刑  有期徒刑2月，併科罰金2萬元 有期徒刑2月，併科罰金2萬元 有期徒刑2月 犯 罪   日   期  103年9、10月間 103年11、12月間 101年7、8月 偵查（自訴）機關年度案號  臺中地檢109年度偵字第15928號 臺中地檢109年度偵字第15928號 臺中地檢109年度偵字第15928號 最後事實審 法        院 臺中地院 臺中地院 臺中地院  案        號 109年度訴字第1469號 109年度訴字第1469號 109年度訴字第1469號  判 決  日 期 111年1月4日 111年1月4日 111年1月4日 確定判決 法        院 臺中地院 臺中地院 臺中地院  案        號 109年度訴字第1469號 109年度訴字第1469號 109年度訴字第1469號  判        決 確 定  日 期 111年1月19日 111年1月19日 111年1月19日 是否得易科罰金、社會勞動          是         是         是 備           註  臺中地檢111年度執字第2780號（編號3至編號31已定應執行有期徒刑1月4月，併科罰金24萬元） 臺中地檢111年度執字第2780號（編號3至編號31已定應執行有期徒刑1月4月，併科罰金24萬元） 臺中地檢111年度執字第2780號（編號3至編號31已定應執行有期徒刑1月4月，併科罰金24萬元） 

編           號         19        20        21 罪           名  偽造文書 偽造文書 偽造文書 宣    告     刑  有期徒刑2月 有期徒刑2月 有期徒刑2月 犯 罪   日   期  101年9、10月間 101年11、12月間 102年1、2月間 偵查（自訴）機關年度案號  臺中地檢109年度偵字第15928號 臺中地檢109年度偵字第15928號 臺中地檢109年度偵字第15928號 最後事實審 法        院 臺中地院 臺中地院 臺中地院  案        號 109年度訴字第1469號 109年度訴字第1469號 109年度訴字第1469號  判 決  日 期 111年1月4日 111年1月4日 111年1月4日 確定判決 法        院 臺中地院 臺中地院 臺中地院  案        號 109年度訴字第1469號 109年度訴字第1469號 109年度訴字第1469號  判        決 確 定  日 期 111年1月19日 111年1月19日 111年1月19日 是否得易科罰金、社會勞動          是         是         是 備           註  臺中地檢111年度執字第2780號（編號3至編號31已定應執行有期徒刑1月4月，併科罰金24萬元） 臺中地檢111年度執字第2780號（編號3至編號31已定應執行有期徒刑1月4月，併科罰金24萬元） 臺中地檢111年度執字第2780號（編號3至編號31已定應執行有期徒刑1月4月，併科罰金24萬元） 

編           號         22        23        24 罪           名  偽造文書 偽造文書 偽造文書 宣    告     刑  有期徒刑2月 有期徒刑2月 有期徒刑2月 犯 罪   日   期  102年3、4月間 102年5、6月間 102年7、8月間 偵查（自訴）機關年度案號  臺中地檢109年度偵字第15928號 臺中地檢109年度偵字第15928號 臺中地檢109年度偵字第15928號 最後事實審 法        院 臺中地院 臺中地院 臺中地院  案        號 109年度訴字第1469號 109年度訴字第1469號 109年度訴字第1469號  判 決  日 期 111年1月4日 111年1月4日 111年1月4日 確定判決 法        院 臺中地院 臺中地院 臺中地院  案        號 109年度訴字第1469號 109年度訴字第1469號 109年度訴字第1469號  判        決 確 定  日 期 111年1月19日 111年1月19日 111年1月19日 是否得易科罰金、社會勞動          是         是         是 備           註  臺中地檢111年度執字第2780號（編號3至編號31已定應執行有期徒刑1月4月，併科罰金24萬元） 臺中地檢111年度執字第2780號（編號3至編號31已定應執行有期徒刑1月4月，併科罰金24萬元） 臺中地檢111年度執字第2780號（編號3至編號31已定應執行有期徒刑1月4月，併科罰金24萬元） 

編           號         25        26        27 罪           名  偽造文書 偽造文書 偽造文書 宣    告     刑  有期徒刑2月 有期徒刑2月 有期徒刑2月 犯 罪   日   期  102年9、10月間 102年11、12月間 103年1、2月間 偵查（自訴）機關年度案號  臺中地檢109年度偵字第15928號 臺中地檢109年度偵字第15928號 臺中地檢109年度偵字第15928號 最後事實審 法        院 臺中地院 臺中地院 臺中地院  案        號 109年度訴字第1469號 109年度訴字第1469號 109年度訴字第1469號  判 決  日 期 111年1月4日 111年1月4日 111年1月4日 確定判決 法        院 臺中地院 臺中地院 臺中地院  案        號 109年度訴字第1469號 109年度訴字第1469號 109年度訴字第1469號  判        決確 定  日 期 111年1月19日 111年1月19日 111年1月19日 是否得易科罰金、社會勞動          是         是         是 備           註  臺中地檢111年度執字第2780號（編號3至編號31已定應執行有期徒刑1月4月，併科罰金24萬元） 臺中地檢111年度執字第2780號（編號3至編號31已定應執行有期徒刑1月4月，併科罰金24萬元） 臺中地檢111年度執字第2780號（編號3至編號31已定應執行有期徒刑1月4月，併科罰金24萬元） 

編           號         28        29        30 罪           名  偽造文書 偽造文書 偽造文書 宣    告     刑  有期徒刑2月 有期徒刑2月 有期徒刑2月 犯 罪   日   期  103年3、4月間 103年5、6月間 103年7、8月間 偵查（自訴）機關年度案號  臺中地檢109年度偵字第15928號 臺中地檢109年度偵字第15928號 臺中地檢109年度偵字第15928號 最後事實審 法        院 臺中地院 臺中地院 臺中地院  案        號 109年度訴字第1469號 109年度訴字第1469號 109年度訴字第1469號  判 決  日 期 111年1月4日 111年1月4日 111年1月4日 確定判決 法        院 臺中地院 臺中地院 臺中地院  案        號 109年度訴字第1469號 109年度訴字第1469號 109年度訴字第1469號  判        決確 定  日 期 111年1月19日 111年1月19日 111年1月19日 是否得易科罰金、社會勞動          是         是         是 備           註  臺中地檢111年度執字第2780號（編號3至編號31已定應執行有期徒刑1月4月，併科罰金24萬元） 臺中地檢111年度執字第2780號（編號3至編號31已定應執行有期徒刑1月4月，併科罰金24萬元） 臺中地檢111年度執字第2780號（編號3至編號31已定應執行有期徒刑1月4月，併科罰金24萬元） 

編           號         31 (以下空白)  罪           名  偽造文書   宣    告     刑  有期徒刑2月   犯 罪   日   期  103年9、10月間   偵查（自訴）機關年度案號  臺中地檢109年度偵字第15928號   最後事實審 法        院 臺中地院    案        號 109年度訴字第1469號    判 決  日 期 111年1月4日   確定判決 法        院 臺中地院    案        號 109年度訴字第1469號    判        決 確 定  日 期 111年1月19日   是否得易科罰金、社會勞動          是   備           註  臺中地檢111年度執字第2780號（編號3至編號31已定應執行有期徒刑1月4月，併科罰金24萬元）